臺灣臺中地方法院刑事判決             100年度訴字第1951號
公  訴  人  臺灣臺中地方法院檢察署檢察官
被      告  郭心怡
上列被告因違反毒品危害防制條例案件，經檢察官提起公訴（10
0 年度毒偵字第1680號），被告於本院準備程序中就被訴事實為
有罪之陳述，經本院合議庭裁定由受命法官獨任依簡式審判程序
審理，判決如下：
    主    文
郭心怡施用第一級毒品，累犯，處有期徒刑壹年貳月；又施用第
二級毒品，累犯，處有期徒刑拾月。應執行有期徒刑壹年拾壹月
。
    犯罪事實
一、郭心怡於民國89年間施用毒品案件，經本院裁定送觀察、勒
    戒後，因認有繼續施用毒品之傾向，經本院裁定令入戒治處
    所施以強制戒治，嗣經停止戒治及撤銷停止戒治入所續執行
    所餘之戒治期間，於90年11月18日強制戒治執行完畢釋放，
    並經臺灣臺中地方法院檢察署檢察官以90年度戒毒偵字第60
    6 號不起訴處分確定。復於91年間因施用毒品案件，經本院
    裁定令入戒治處所施以強制戒治，於92年6 月12日強制戒治
    執行完畢釋放；而所犯施用毒品犯行部分，則由臺灣臺中地
    方法院檢察署檢察官提起公訴，並由本院以91年度訴字第16
    18號刑事判決判處有期徒刑7 月、6 月，應執行有期徒刑10
    月確定。再因施用毒品案件，經本院以94年度訴字第3143號
    刑事判決判處有期徒刑1 年、8 月，應執行有期徒刑1 年6
    月確定；另因詐欺案件，經本院以95年度易字第636 號刑事
    判決判處有期徒刑3 月確定，前開2 案件，嗣經本院以95年
    度聲字第2506號裁定應合併執行有期徒刑1 年8 月確定，再
    經本院以96年度聲減字第74號裁定減刑為有期徒刑6 月、4
    月、1 月又15日，應執行有期徒刑10月確定，於96年7 月6
    日執行完畢。又於96年間因施用毒品案件，經本院以96年度
    訴字第3563號刑事判決判處有期徒刑1 年1 月、9 月，應執
    行有期徒刑1 年9 月確定，於98年8 月24日縮短刑期執行完
    畢。詎猶未戒絕毒癮，明知海洛因、甲基安非他命分別係毒
    品危害防制條例第2 條第2 項第1 、2 款所明定之第一、二
    級毒品，不得持有、施用，復基於施用第一級毒品海洛因及
    第二級毒品甲基安非他命之犯意，於100 年4 月7 日晚間10
    時許為警採尿前回溯96小時內之某時，在其位於臺中市○○
    區○○里○○鄰○○路174 號之3 住處，先以針筒注射之方式
    ，施用第一級毒品海洛因1 次，再以玻璃球燒烤之方式，施
    用第二級毒品甲基安非他命1 次。嗣於100 年4 月7 日晚間
    9 時許，為警持本院核發之搜索票，前往其位於臺中市○○
    區○○里○○鄰○○路174 號之3 住處執行搜索，並徵得其同
    意採集尿液送驗，結果呈嗎啡及甲基安非他命陽性反應，而
    查悉上情。
二、案經臺中市政府警察局烏日分局報告臺灣臺中地方法院檢察
    署檢察官偵查起訴。
    理    由
一、按除被告所犯為死刑、無期徒刑、最輕本刑為3 年以上有期
    徒刑之罪或高等法院管轄第一審案件者外，於法院行準備程
    序進行中，被告先就被訴事實為有罪之陳述時，審判長得告
    知被告簡式審判程序之旨，並聽取當事人、代理人、辯護人
    及輔佐人之意見後，裁定進行簡式審判程序；且受命法官行
    準備程序，與法院或審判長有同一之權限；又簡式審判程序
    之證據調查，不受刑事訴訟法第159 條第1 項、第161 條之
    2 、第161 條之3 、第163 條之1 及第164 條至第170 條規
    定之限制，刑事訴訟法第273 條之1 第1 項、第279 條第2
    項前段、第273 條之2 分別定有明文。被告郭心怡所為係犯
    死刑、無期徒刑、最輕本刑為3 年以上有期徒刑以外之罪，
    其於準備程序中就被訴事實為有罪之陳述，經受命法官告知
    簡式審判程序之旨，並聽取公訴人、被告之意見後，本院合
    議庭認為適宜由受命法官獨任進行簡式審判程序，依刑事訴
    訟法第273 條之1 第1 項規定，裁定由受命法官獨任進行審
    判程序，合先敘明。
二、上揭犯罪事實，業據被告郭心怡於本院審理時坦承不諱，且
    被告前揭採尿送驗結果，確均呈嗎啡及甲基安非他命陽性反
    應，此有詮昕科技股份有限公司濫用藥物尿液檢驗報告、臺
    中市警察局烏日分局烏日派出所委託鑑驗尿液與真實姓名對
    照表、勘察採證同意書及本院100 年度聲搜字第1253號搜索
    票各1 份附卷可稽，堪認被告之自白，應與事實相符，堪予
    採信。本案事證明確，被告上開施用第一級毒品海洛因及第
    二級毒品甲基安非他命之犯行，洵堪認定。
三、按施用第一、二級毒品為犯罪行為，毒品危害防制條例第10
    條定有處罰明文。故施用第一、二級毒品者，依前揭規定本
    應科以刑罰。惟基於刑事政策，對合於一定條件之施用者，
    則依同條例第20條、第23條之規定，施以觀察、勒戒及強制
    戒治之保安處分。現行毒品危害防制條例於92年7 月9 日修
    正公布，自93年1 月9 日施行，其中第20條、第23條將施用
    毒品之刑事處遇程式，區分為「初犯」及「5 年內再犯」、
    「5 年後再犯」。依其立法理由之說明：「初犯」，經觀察
    、勒戒或強制戒治後，應為不起訴處分或不付審理之裁定；
    經觀察、勒戒或強制戒治執行完畢釋放後，「5 年內再犯」
    者，因其再犯率甚高，原實施之觀察、勒戒及強制戒治既已
    無法收其實效，爰依法追訴或裁定交付審理。至於經觀察、
    勒戒或強制戒治執行完畢釋放後，「5 年後再犯」者，前所
    實施之觀察、勒戒或強制戒治已足以遮斷其施用毒品之毒癮
    ，為期自新及協助其斷除毒癮，仍適用「初犯」規定，先經
    觀察、勒戒或強制戒治之程式。從而依修正後之規定，僅限
    於「初犯」及「5 年後再犯」二種情形，始應先經觀察、勒
    戒或強制戒治程式。倘被告於5 年內已再犯，經依法追訴處
    罰，縱其第3 次（或第3 次以上）再度施用毒品之時間，在
    初犯經觀察、勒戒或強制戒治執行完畢釋放5 年以後，已不
    合於「5 年後再犯」之規定，且因已於「5 年內再犯」，顯
    見其再犯率甚高，原實施觀察、勒戒或強制戒治，已無法收
    其實效，即應依該條例第10條處罰（最高法院95年度第7 次
    刑事庭會議決議參照）。查被告前於89年間施用毒品案件，
    經本院裁定送觀察、勒戒後，因認有繼續施用毒品之傾向，
    經本院裁定令入戒治處所施以強制戒治，嗣經停止戒治及撤
    銷停止戒治入所續執行所餘之戒治期間，於90年11月18日強
    制戒治執行完畢釋放，並經臺灣臺中地方法院檢察署檢察官
    以90年度戒毒偵字第606 號不起訴處分確定。復於91年間因
    施用毒品案件，經本院裁定令入戒治處所施以強制戒治，於
    92年6 月12日強制戒治執行完畢釋放；而所犯施用毒品犯行
    部分，則由臺灣臺中地方法院檢察署檢察官提起公訴，並由
    本院以91年度訴字第1618號刑事判決判處有期徒刑7 月、6
    月，應執行有期徒刑10月確定。再因施用毒品案件，經本院
    以94年度訴字第3143號刑事判決判處有期徒刑1 年、8 月，
    應執行有期徒刑1 年6 月確定；另因詐欺案件，經本院以95
    年度易字第636 號刑事判決判處有期徒刑3 月確定，前開2
    案件，嗣經本院以95年度聲字第2506號裁定應合併執行有期
    徒刑1 年8 月確定，再經本院以96年度聲減字第74號裁定減
    刑為有期徒刑6 月、4 月、1 月又15日，應執行有期徒刑10
    月確定，於96年7 月6 日執行完畢。又於96年間因施用毒品
    案件，經本院以96年度訴字第3563號刑事判決判處有期徒刑
    1 年1 月、9 月，應執行有期徒刑1 年9 月確定，於98 年8
    月24日縮短刑期執行完畢等情，有臺灣臺中地方法院檢察署
    刑案資料查註紀錄表、全國施用毒品案件紀錄表及臺灣高等
    法院被告前案紀錄表在卷可參。是被告既於強制戒治執行完
    畢釋放後5 年內，再犯上開施用毒品罪，則其犯本案施用毒
    品犯行之時間，雖距前述強制戒治戒執行完畢釋放後已逾5
    年，揆諸首開說明，仍應依法論科。
四、查海洛因、甲基安非他命分係毒品危害防制條例第2 條第2
    項第1 、2 款所規定之第一、二級毒品。核被告郭心怡所為
    ，係犯同條例第10條第1 項之施用第一級毒品罪及同條第2
    項之施用第二級毒品罪。其持有毒品之行為，意在供己施用
    ，故其施用前後持有之低度行為，應為施用之高度行為所吸
    收，均不另論罪。被告所犯上開施用第一級毒品罪及施用第
    二級毒品罪之行為間，犯意各別，行為互殊，應予分論併罰
    。又被告前於96年間因施用毒品案件，經本院以96年度訴字
    第3563號刑事判決判處有期徒刑1 年1 月、9 月，應執行有
    期徒刑1 年9 月確定，於98年8 月24日縮短刑期執行完畢，
    有臺灣臺中地方法院檢察署刑案資料查註紀錄表及臺灣高等
    法院被告前案紀錄表在卷可考，其受徒刑執行完畢5 年內故
    意再犯本件有期徒刑以上之2 罪，均屬累犯，應各依刑法第
    47條第1 項規定，加重其刑。爰審酌被告曾因施用毒品犯行
    ，經施以觀察、勒戒及強制戒治執行完畢，竟猶不知戒絕，
    復仍施用毒品，無視於毒品對於自身健康之戕害及國家對於
    杜絕毒品犯罪之禁令，惡性非輕，惟念其犯後始終坦認犯行
    ，態度尚佳，及所犯為自戕行為等一切情狀，分別量處如主
    文所示之刑，並定其應執行刑，以示懲儆。
據上論斷，應依刑事訴訟法第273 條之1 第1 項、第299 條第1
項前段，毒品危害防制條例第10條第1 項、第2 項，刑法第11條
前段、第47條第1 項、第51條第5 款，判決如主文。
本案經檢察官周佩瑩到庭執行職務。
中    華    民    國    100     年    9     月    27  日
                  刑事第十七庭  法  官  劉惠娟
以上正本證明與原本無異。
如不服本判決應於收受判決後10日內向本院提出上訴書狀，並應
敘述具體理由。其未敘述上訴理由者，應於上訴期間屆滿後20日
內向本院補提理由書（均須按他造當事人之人數附繕本）「切勿
逕送上級法院」。
                                書記官  林世佳
中    華    民    國    100     年    9     月    27  日
附錄論罪科刑法條：
毒品危害防制條例第十條
施用第一級毒品者，處六月以上五年以下有期徒刑。
施用第二級毒品者，處三年以下有期徒刑。